---
title: "Pertemuan 3"
author: "Deni Permana"
date: "2024-10-11"
output: pdf_document
---

```{r setup, include=FALSE}
knitr::opts_chunk$set(echo = TRUE)
```

# COnditional Expresions

```{r}
library(dslabs)
data(murders)
```

Nampilin dataset

```{r}
View(murders)
```

Buat data murder rate

```{r}
murders$rate <- murders$total / murders$population * 100000
```

## IF-ELSE

```{r}
a <- 5
if (a != 0){
  print (1/a)
} else {
  print(" a tidak boleh nol")
}
```

Mencari nilai murder rate yang diabwah 0,5

```{r}
ind <- which.min(murders$rate)
if (murders$rate[ind] < 0.3){
  print(murders$state[ind])
} else {
  print("Tidak Ada")
}
```

## IFELSE

ifelse(argumen1(kondisi), argumen2(ketika benar), arguen3(ketika salah))
```{r}
a <- 0
ifelse(a > 0, 1/a, NA)
```

Fungsi ini tu biasanya lebih sering digunakan dalam vektor, karena dia bakal ngecek setiap nilai vektor secara berurutan

```{r}
ini_ventor <- c(0,1,2,-4,5)
ifelse(ini_ventor > 0, 1/ini_ventor, NA)
```

# ANY & ALL
Mereka ngecek vektor logika, any bernilai benar ketika 1 nilai saja ada yang BENAR, all bernilai benar ketika semua nilai harus BENAR

```{r}
z <- c(TRUE, TRUE, TRUE)
any(z) # TRUE
```

```{r}
all(z) #FALSE
```


## FUNCTION PADA R

### 1. Function sederhana tanpa Argumen

```{r}
salam <- function() {
  print("Selamat Sore UPNVJ")
}

#Memanggil fugsinya
salam()
```

### 2. Function dengan Argumen

```{r}
penjumlahan <- function(a, b) {
  hasil <- a + b
  return(hasil)
}

penjumlahan(4, 9)
```

## 3. Function dengan nilai Default pada Argumennya

```{r}
pengurangan <- function( a, b=5){
  hasil <- a-b
  return(hasil)
}

# Memanggil dengan nilai defaultnya
pengurangan(10, 3)
```

### 4. Fungsi Bawaan
sum, mean, sort, hist, plot, sqrt
```{r}
# Menghitung nilai total
sum(c(1,2,3,4,5))
```

```{r}
#Menghitung Rata-Rata
mean(c(1,2,3,4,5))
```

```{r}
#Mengurutkan
sort(c(1,2,3,4,5))
```
## FOR LOOP

```{r}
angka <- c(1,2,3,4,5)
for  (i in angka){
  print(i)
}
```

```{r}
for (i in angka) {
  print(i^2)
}
```

## Contoh dalam Data Frame

```{r}
data_siswa <- data.frame(
nama = c("Andi", "Budi", "Citra", "Dewi"),
matematika = c(85, 70, 90, 65),
bahasa_inggris = c(80, 60, 88, 75)
)

print(data_siswa)
```

Menghitung nilai Rata-RAta dan Status Kelulusan (Rata2 >= 75)

```{r}
data_siswa$rata_rata <- NA
data_siswa$status <- NA

for (i in 1:nrow(data_siswa)) {
  data_siswa$rata_rata[i] <- (data_siswa$matematika[i] + data_siswa$bahasa_inggris[i]) / 2
  
  if (data_siswa$rata_rata[i] >= 75) {
    data_siswa$status[i] <- "Lulus"
  } else {
    data_siswa$status[i] <- "Tidak Lulus"
  }
}

print(data_siswa)
```

## SAPPLY
 
 Fungsi yang digunkan untuk menrapkan suatu fungsi pada elemen-elemen objek(vektor, list, dan data frame)
 
## Penggunaan Sapply()
 
 vektor
 
```{r}
x <- 1:10 #kita mau cari akarnya
sapply(x, sqrt)
```
 
 Dara Frame
 
```{r}
total_pendapatan <- data.frame(
apel = c(7,9,10,8,6),
pisang = c(12,13,11,14,15)
)

print(total_pendapatan)
```
 
 Menghitung Rata-Rata dari DataFrame total_pendapatan
 
```{r}
rata2_pendapatan <- sapply(total_pendapatan, mean)

print(rata2_pendapatan)
```
 
 