---
title: "Pertemuan 1"
author: "Deni Permana"
date: "2024-10-10"
output:
  word_document: default
  pdf_document: default
---

```{r setup, include=FALSE}
knitr::opts_chunk$set(echo = TRUE)
```

# Basic Syntax Pada R

## 1. Operator Penugasan

```{r}
# <-
a <- 1000
a

# =
b = 2000
b
```

## 2. Operator Aritmatika

Operator hitung-hitungan

```{r}
n = 100
sum = n * (n+1) / 2
sum
```

## 3. Operator Sequence

```{r}
angka <- 1:10
angka
```

## 4. Operator Pengendalian

```{r}
x <- 5
y <- 2
if (x > y) {
  print("X lebih besar dari Y")
} else {
  print("X tidak lebih besar dari Y")
}
```

## 5. Operator Perulangan

```{r}

# For Loop
for (i in 1:5) {
  print(i)
}

cat("\n")

# While Loop
i <- 1
while (i <= 5) {
  print(i)
  i <- i + 1 # atau bisa i++
}

cat("\n")

# Repeat
i <- 1
repeat {
  print(i)
  i <- i + 1
  if (i > 5) {break}
}
```

# Tipe Data R

```{r}
nama = "Deni" # Character
umur = 21L # Integer
nilai = 24.5 # Numeric

class(nama)
class(umur)
class(nilai)
```

## Vector, Matrix, dan List

```{r}
# 1 dimenci dan juga cuman bisa nyimen 1 tipe data
ini_vektor <- c(1,2,3,6,4,2,1)

# Bisa nyimpen lebih dari 1 dimensi cuma bisa nyimpen 1 tipe data
ini_matrix <- matrix (1:6, nrow = 2, ncol = 3)

# Bisa nyimpen lebih dari 1 tipe data
ini_list <- list(
  name = "Deni",
  age = 21,
  nilai = c(100,90,80)
)

# ini_vektor
# ini_matrix
# ini_list
# ini_list$name
# class(ini_vektor)
# class (ini_matrix)
# class(ini_list)

```

## DATA FRAME

Suatu data yang menyimpan bebrapa value dan juga tipe data. Data frame ini berbentuk mirip seperti sebuah tabel.

```{r}
library("dslabs")
data(murders)
```

```{r}
class(murders)
```

Melihat struktur dari Dataset "Mureders", Menggunkan fungsi str()

```{r}
str(murders)
```

Isi dari dataset "murders"

```{r}
head(murders) # Menampilkan 6 data teratas
tail(murders) # Menampilkan 6 data terbawah
```

Menggunkana aksesor "\$"

```{r}
murders$region
```

Names

```{r}
names(murders)
# colnames(murders)
```

Length, melihat ukuran suatu vektor dari dataframe

```{r}
length((murders$region))
```

## Factor

Menyimpan data secara kartegorikal pada dataset murders, ada di kolom 'region'

```{r}
class(murders$region)
```

```{r}
levels((murders$region))
```
