---
title: "Latihan Responsi"
author: "2210512015 - Deni Permana"
date: "`r Sys.Date()`"
output: pdf_document
---

```{r setup, include=FALSE}
knitr::opts_chunk$set(echo = TRUE)
```

# Latihan Responsi

Kerjakan soal-soal berikut dengan teliti!

## *Import Library* dan *Dataset*

### 1. *Import Library* (5 poin)

*Library* yang dibutuhkan adalah `tidyverse`, `tidymodels`, dan`here`.

```{r}

```

### 2. *Import Dataset* (5 poin)

Import *dataset* **airquality1.csv** dan **airquality2.csv** dengan menggunakan *library* `here`, lalu tampilkan 10 data pertama.

```{r}

```

```{r}

```

## *Data Preprocessing*

### 3. *Data Imputation* (15 poin)

Dari soal sebelumnya, dapat dilihat bahwa *dataset* **airquality1** memiliki nilai N/A pada beberapa kolom. Hapus nilai N/A atau lakukan imputasi data sederhana untuk mengisi nilai N/A, lalu tampilkan 10 data pertama.

```{r}

```

### 4. *Joining Table* (10 poin)

Perhatikan *dataset* **airquality1** dan **airquality2**, ada satu kolom yang sama dari kedua *dataset* tersebut. Gunakan kolom tersebut untuk menyatukan kedua *dataset* ke dalam variabel baru bernama **airquality**. Tampilkan 6 data terakhirnya.

```{r}

```

### 5. Pemilihan Kolom (10 poin)

Buat kolom baru bernama Date yang menyimpan kombinasi tanggal dari kolom Month dan Day dengan format yyyy-MM-dd (tahun = 1973). Gunakan fungsi `paste` untuk menggabungkan string dan fungsi `as.POSIXct` untuk mengubah string menjadi tanggal. Manfaatkan fungsi *help* sebaik-baiknya.

```{r}

```

Setelah itu, buang kolom X, Day, dan Month yang tidak akan digunakan untuk membuat model. Kemudian, ubah nama kolom Solar.R menjadi Solar_Radiation. Gunakan operator pipeline.

```{r}

```

## Data Visualization

### 6. Perubahan Kualitas Udara (10 poin)

Gambarkan perubahan kualitas udara (Ozone) setiap harinya dengan menggunakan ggplot2. Kombinasikan 2 jenis geom yang sesuai dengan data yang ada.

```{r}

```

## Data Modelling

### 7. *Scaling Data* (5 poin)

Variabel pada dataset ini memiliki range yang berbeda-beda. Lakukan scaling agar berada di range yang sama.

```{r}

```

### 8. Data Splitting (5 poin)

Bagi dataset untuk *training* dan *testing* dengan proporsi *training* 80%. Pastikan dataset diacak sebelum dibagi, dan pastikan hasil acak akan tetap konsisten walaupun dijalankan berkali-kali dari perangkat berbeda sekalipun.

```{r}

```

### 10. *Training* Model (10 poin)

*Training* model berdasarkan data yang sudah diolah.

```{r}

```

### 11. Evaluasi Model (5 poin)

Evaluasi performa model menggunakan data *testing* (performanya jelek juga gapapa)

```{r}

```
