---
title: "Latihan Responsi"
author: "2210512015 - Deni Permana"
date: "`r Sys.Date()`"
output: pdf_document
---

```{r setup, include=FALSE}
knitr::opts_chunk$set(echo = TRUE)
```

# Latihan Responsi

Kerjakan soal-soal berikut dengan teliti!

## *Import Library* dan *Dataset*

### 1. *Import Library* (5 poin)

*Library* yang dibutuhkan adalah `tidyverse`, `tidymodels`, dan`here`.

```{r}
library(tidyverse)
library(tidymodels)
library(here)
```

### 2. *Import Dataset* (5 poin)

Import *dataset* **airquality1.csv** dan **airquality2.csv** dengan menggunakan *library* `here`, lalu tampilkan 10 data pertama.

```{r}
# airquality1.csv
airquality1 <- read_csv(here("Pertemuan 9/datasetP9/airquality1.csv"))
head(airquality1, 10)
```

```{r}
# airquality2.csv
airquality2 <- read_csv(here("Pertemuan 9/datasetP9/airquality2.csv"))
head(airquality2, 10)
```

## *Data Preprocessing*

### 3. *Data Imputation* (15 poin)

Dari soal sebelumnya, dapat dilihat bahwa *dataset* **airquality1** memiliki nilai N/A pada beberapa kolom. Hapus nilai N/A atau lakukan imputasi data sederhana untuk mengisi nilai N/A, lalu tampilkan 10 data pertama.

```{r}
# Hapus N/A
airquality1_clean <- na.omit(airquality1)

# Imputasi nilai N/A ndengan rata-rata kolom
# airquality1_imputed <- datset_airquality1 %>%
#   mutate(across(everything(), ~ ifelse(is.na(.), mean(., na.rm = TRUE), .)))

airquality1_imputed <- airquality1 %>% 
  mutate(across(everything(), ~ ifelse(is.na(.), round(mean(., na.rm = TRUE)), .)))

head(airquality1_clean, 10)
head(airquality1_imputed, 10)
```

### 4. *Joining Table* (10 poin)

Perhatikan *dataset* **airquality1** dan **airquality2**, ada satu kolom yang sama dari kedua *dataset* tersebut. Gunakan kolom tersebut untuk menyatukan kedua *dataset* ke dalam variabel baru bernama **airquality**. Tampilkan 6 data terakhirnya.

```{r}
library(dplyr)

# Menggunakan data set yang masih ada "N/A"
airquality <- inner_join(airquality1, airquality2, by = "X")
tail(airquality)

# Menggunakan data set yang sudah di isi nilai N/A dengan mean
airquality3 <- inner_join(airquality1_imputed, airquality2, by = "X")
tail(airquality3)

```

### 5. Pemilihan Kolom (10 poin)

Buat kolom baru bernama Date yang menyimpan kombinasi tanggal dari kolom Month dan Day dengan format yyyy-MM-dd (tahun = 1973). Gunakan fungsi `paste` untuk menggabungkan string dan fungsi `as.POSIXct` untuk mengubah string menjadi tanggal. Manfaatkan fungsi *help* sebaik-baiknya.

```{r}
# Menggunakan data set yang masih ada "N/A"
airquality$Date <- as.POSIXct(paste(1973, airquality$Month, airquality$Day, sep = "-"), format = "%Y-%m-%d")
head(airquality)

# Menggunakan data set yang sudah di isi nilai N/A dengan mean
airquality3$Date <- as.POSIXct(paste(1973, airquality3$Month, airquality3$Day, sep = "-"), format = "%Y-%m-%d")
head(airquality3)

```

Setelah itu, buang kolom X, Day, dan Month yang tidak akan digunakan untuk membuat model. Kemudian, ubah nama kolom Solar.R menjadi Solar_Radiation. Gunakan operator pipeline.

```{r}
# Menggunakan data set yang masih ada "N/A"
airquality <- airquality %>%
  select(-X,-Day, -Month) %>%
  rename(Solar_Radiation = Solar.R)

# Menggunakan data set yang sudah di isi nilai N/A dengan mean
airquality3 <- airquality3 %>%
  select(-X,-Day, -Month) %>%
  rename(Solar_Radiation = Solar.R)
```

## Data Visualization

### 6. Perubahan Kualitas Udara (10 poin)

Gambarkan perubahan kualitas udara (Ozone) setiap harinya dengan menggunakan ggplot2. Kombinasikan 2 jenis geom yang sesuai dengan data yang ada.

```{r}
library(ggplot2)

# Menggunakan data set yang masih ada "N/A"
ggplot(
  data = airquality,
  aes(
    x = Date,
    y = Ozone)
  ) + geom_line(color = "blue",size = 1) + 
  geom_point(color = "red", size = 2) +
  labs(title = "Perubahan Kualitas Udara (Ozone)",
       x = "Waktu", 
       y = "Ozone")

# Menggunakan data set yang sudah di isi nilai N/A dengan mean
ggplot(
  data = airquality3,
  aes(
    x = Date,
    y = Ozone)
  ) + geom_line(color = "blue",size = 1) + 
  geom_point(color = "red", size = 2) +
  labs(title = "Perubahan Kualitas Udara (Ozone)",
       x = "Waktu", 
       y = "Ozone")
```

## Data Modelling

### 7. *Scaling Data* (5 poin)

Variabel pada dataset ini memiliki range yang berbeda-beda. Lakukan scaling agar berada di range yang sama.

```{r}

```

### 8. Data Splitting (5 poin)

Bagi dataset untuk *training* dan *testing* dengan proporsi *training* 80%. Pastikan dataset diacak sebelum dibagi, dan pastikan hasil acak akan tetap konsisten walaupun dijalankan berkali-kali dari perangkat berbeda sekalipun.

```{r}

```

### 9. Buat Resep (15 poin)

Buat resep untuk *training* data. Tentukan 3 variabel yang menjadi prediktor dan 1 variabel yang menjadi *outcome*. Biarkan variabel Date sebagai ID.

```{r}

```

### 10. Terapkan Resep (5 poin)

Terapkan resep yang sudah dibuat ke data *training* dan *testing*.

```{r}
# airquality_training

```

```{r}
# airquality_testing

```

### 10. *Training* Model (10 poin)

*Training* model berdasarkan data yang sudah diolah.

```{r}

```

### 11. Evaluasi Model (5 poin)

Evaluasi performa model menggunakan data *testing* (performanya jelek juga gapapa)

```{r}

```
