---
title: "Latihan Responsi"
author: "2210512015 - Deni Permana"
date: "`r Sys.Date()`"
output: pdf_document
---

```{r setup, include=FALSE}
knitr::opts_chunk$set(echo = TRUE)
```

# Latihan Responsi

Kerjakan soal-soal berikut dengan teliti!

## *Import Library* dan *Dataset*

### 1. *Import Library* (5 poin)

*Library* yang dibutuhkan adalah `tidyverse`, `tidymodels`, dan`here`.

```{r}
library(tidyverse)
library(tidymodels)
library(here)
```

### 2. *Import Dataset* (5 poin)

Import *dataset* **airquality1.csv** dan **airquality2.csv** dengan menggunakan *library* `here`, lalu tampilkan 10 data pertama.

```{r}
# airquality1.csv
airquality1 <- read_csv(here("Pertemuan 9/datasetP9/airquality1.csv"))
head(airquality1, 10)
```

```{r}
# airquality2.csv
airquality2 <- read_csv(here("Pertemuan 9/datasetP9/airquality2.csv"))
head(airquality2, 10)
```

## *Data Preprocessing*

### 3. *Data Imputation* (15 poin)

Dari soal sebelumnya, dapat dilihat bahwa *dataset* **airquality1** memiliki nilai N/A pada beberapa kolom. Hapus nilai N/A atau lakukan imputasi data sederhana untuk mengisi nilai N/A, lalu tampilkan 10 data pertama.

```{r}
# Hapus N/A
airquality1 <- na.omit(airquality1)
head(airquality1, 10)
```

### 4. *Joining Table* (10 poin)

Perhatikan *dataset* **airquality1** dan **airquality2**, ada satu kolom yang sama dari kedua *dataset* tersebut. Gunakan kolom tersebut untuk menyatukan kedua *dataset* ke dalam variabel baru bernama **airquality**. Tampilkan 6 data terakhirnya.

```{r}
library(dplyr)

airquality <- inner_join(airquality1, airquality2, by = "X")
tail(airquality)
```

### 5. Pemilihan Kolom (10 poin)

Buat kolom baru bernama Date yang menyimpan kombinasi tanggal dari kolom Month dan Day dengan format yyyy-MM-dd (tahun = 1973). Gunakan fungsi `paste` untuk menggabungkan string dan fungsi `as.POSIXct` untuk mengubah string menjadi tanggal. Manfaatkan fungsi *help* sebaik-baiknya.

```{r}
airquality$Date <- as.POSIXct(paste(1973, airquality$Month, airquality$Day, sep = "-"), format = "%Y-%m-%d")
head(airquality)
```

Setelah itu, buang kolom X, Day, dan Month yang tidak akan digunakan untuk membuat model. Kemudian, ubah nama kolom Solar.R menjadi Solar_Radiation. Gunakan operator pipeline.

```{r}
airquality <- airquality %>%
  select(-X, -Day, -Month) %>%
  rename(Solar_Radiation = Solar.R)
```

## Data Visualization

### 6. Perubahan Kualitas Udara (10 poin)

Gambarkan perubahan kualitas udara (Ozone) setiap harinya dengan menggunakan ggplot2. Kombinasikan 2 jenis geom yang sesuai dengan data yang ada.

```{r}
library(ggplot2)

ggplot(
  data = airquality,
  aes(
    x = Date,
    y = Ozone)
  ) + geom_line(color = "blue") + 
  geom_point(color = "red", size = 1) +
  labs(title = "Perubahan Kualitas Udara (Ozone)",
       x = "Waktu", 
       y = "Kualitas Ozone") +
  theme_minimal()
```

## Data Modelling

### 7. *Scaling Data* (5 poin)

Variabel pada dataset ini memiliki range yang berbeda-beda. Lakukan scaling agar berada di range yang sama.

```{r}
# Melakukan scaling pada variabel
library(scales)

# Menggunakan scale() untuk menormalkan data
airquality_scaled <- airquality %>%
  mutate(across(c(Ozone, Solar_Radiation, Wind), ~ rescale(.)))
```

### 8. Data Splitting (5 poin)

Bagi dataset untuk *training* dan *testing* dengan proporsi *training* 80%. Pastikan dataset diacak sebelum dibagi, dan pastikan hasil acak akan tetap konsisten walaupun dijalankan berkali-kali dari perangkat berbeda sekalipun.

```{r}
# Menggunakan set.seed untuk memastikan hasil acak konsisten
set.seed(123)

# Membagi data menjadi training dan testing
data_split <- initial_split(airquality_scaled, prop = 0.8)
train_data <- training(data_split)
test_data <- testing(data_split)
```

### 9. Buat Resep (15 poin)

Buat resep untuk *training* data. Tentukan 3 variabel yang menjadi prediktor dan 1 variabel yang menjadi *outcome*. Biarkan variabel Date sebagai ID.

```{r}
# Membuat resep untuk training data
rec <- recipe(Ozone ~ Solar_Radiation + Wind + Temp, data = train_data) %>%
  step_normalize(all_predictors())  # Normalisasi semua prediktor
```

### 10. Terapkan Resep (5 poin)

Terapkan resep yang sudah dibuat ke data *training* dan *testing*.

```{r}
# Menerapkan resep ke data training dan testing
train_prepped <- prep(rec, training = train_data)
```

```{r}
# airquality_training
train_processed <- bake(train_prepped, new_data = train_data)
```

```{r}
# airquality_testing
test_processed <- bake(train_prepped, new_data = test_data)
```

### 10. *Training* Model (10 poin)

*Training* model berdasarkan data yang sudah diolah.

```{r}
# Melatih model menggunakan data yang telah diproses
model <- linear_reg() %>%
  set_engine("lm")

# Fit model ke data training
trained_model <- model %>%
  fit(Ozone ~ Solar_Radiation + Wind + Temp, data = train_processed)
```

### 11. Evaluasi Model (5 poin)

Evaluasi performa model menggunakan data *testing* (performanya jelek juga gapapa)

```{r}
# Evaluasi performa model menggunakan data testing
predictions <- predict(trained_model, new_data = test_processed)

# Menghitung evaluasi metrik (misalnya RMSE)
library(yardstick)

results <- test_processed %>%
  bind_cols(predictions) %>%
  metrics(truth = Ozone, estimate = .pred)

print(results)
```
