---
title: "Latihan Responsi"
author: "2210512015 - Deni Permana"
date: "`r Sys.Date()`"
output: pdf_document
---

```{r setup, include=FALSE}
knitr::opts_chunk$set(echo = TRUE)
```

# Latihan Responsi

Kerjakan soal-soal berikut dengan teliti!

## *Import Library* dan *Dataset*

### 1. *Import Library* (5 poin)

*Library* yang dibutuhkan adalah `tidyverse`, `tidymodels`, dan`here`.

```{r}
library(tidyverse)
library(tidymodels)
library(here)
```

### 2. *Import Dataset* (5 poin)

Import *dataset* **airquality1.csv** dan **airquality2.csv** dengan menggunakan *library* `here`, lalu tampilkan 10 data pertama.

```{r}
# airquality1.csv
airquality1 <- read_csv(here("Pertemuan 9/datasetP9/airquality1.csv"))
head(airquality1, 10)
```

```{r}
# airquality2.csv
airquality2 <- read_csv(here("Pertemuan 9/datasetP9/airquality2.csv"))
head(airquality2, 10)
```

## *Data Preprocessing*

### 3. *Data Imputation* (15 poin)

Dari soal sebelumnya, dapat dilihat bahwa *dataset* **airquality1** memiliki nilai N/A pada beberapa kolom. Hapus nilai N/A atau lakukan imputasi data sederhana untuk mengisi nilai N/A, lalu tampilkan 10 data pertama.

```{r}
# Hapus N/A
airquality1 <- na.omit(airquality1)
head(airquality1, 10)
```

### 4. *Joining Table* (10 poin)

Perhatikan *dataset* **airquality1** dan **airquality2**, ada satu kolom yang sama dari kedua *dataset* tersebut. Gunakan kolom tersebut untuk menyatukan kedua *dataset* ke dalam variabel baru bernama **airquality**. Tampilkan 6 data terakhirnya.

```{r}
library(dplyr)

airquality <- inner_join(airquality1, airquality2, by = "X")
tail(airquality)
```

### 5. Pemilihan Kolom (10 poin)

Buat kolom baru bernama Date yang menyimpan kombinasi tanggal dari kolom Month dan Day dengan format yyyy-MM-dd (tahun = 1973). Gunakan fungsi `paste` untuk menggabungkan string dan fungsi `as.POSIXct` untuk mengubah string menjadi tanggal. Manfaatkan fungsi *help* sebaik-baiknya.

```{r}
airquality$Date <- as.POSIXct(paste(1973, airquality$Month, airquality$Day, sep = "-"), format = "%Y-%m-%d")
head(airquality)
```

Setelah itu, buang kolom X, Day, dan Month yang tidak akan digunakan untuk membuat model. Kemudian, ubah nama kolom Solar.R menjadi Solar_Radiation. Gunakan operator pipeline.

```{r}
airquality <- airquality %>%
  select(-X, -Day, -Month) %>%
  rename(Solar_Radiation = Solar.R)
```

## Data Visualization

### 6. Perubahan Kualitas Udara (10 poin)

Gambarkan perubahan kualitas udara (Ozone) setiap harinya dengan menggunakan ggplot2. Kombinasikan 2 jenis geom yang sesuai dengan data yang ada.

```{r}
library(ggplot2)

ggplot(
  data = airquality,
  aes(
    x = Date,
    y = Ozone)
  ) + geom_line(color = "blue") + 
  geom_point(color = "red", size = 1) +
  labs(title = "Perubahan Kualitas Udara (Ozone)",
       x = "Waktu", 
       y = "Ozone") +
  theme_minimal()
```

## Data Modelling

### 7. *Scaling Data* (5 poin)

Variabel pada dataset ini memiliki range yang berbeda-beda. Lakukan scaling agar berada di range yang sama.

```{r}
airquality_scaled <- airquality %>%
  select(-Date) %>%
  scale()
head(airquality_scaled)
```

### 8. Data Splitting (5 poin)

Bagi dataset untuk *training* dan *testing* dengan proporsi *training* 80%. Pastikan dataset diacak sebelum dibagi, dan pastikan hasil acak akan tetap konsisten walaupun dijalankan berkali-kali dari perangkat berbeda sekalipun.

```{r}

```

#### Percobaan lain

```{r}

library(lubridate)  
library(caret)  
library(randomForest)  
library(forecast)
# set.seed(125)
# split = initial_split(airquality, prop = 0.8, strata = Temp)
# airquality_train = split %>% training()
# airquality_test = split %>% testing()

# Memisahkan data menjadi set pelatihan dan pengujian (80% - 20%)
# Ekstraksi fitur dari tanggal  
airquality$Year <- year(airquality$Date)  
airquality$Month <- month(airquality$Date)  
airquality$Day <- day(airquality$Date)  

# Tampilkan data setelah fitur tambahan  
head(data)

set.seed(123)  # Set seed untuk reproduktifitas  

train_index <- createDataPartition(airquality$Ozone, p = 0.8, list = FALSE)  
train_data <- airquality[train_index, ]  
test_data <- airquality[-train_index, ] 
```

```{r}
# Model Regresi Linier  
linear_model <- lm(Ozone ~ Solar_Radiation + Wind + Temp + Year + Month + Day, data = train_data)  

# Melihat ringkasan model  
summary(linear_model)  

# Prediksi pada data pengujian  
predictions <- predict(linear_model, newdata = test_data)  

# Menghitung RMSE  
rmse <- sqrt(mean((predictions - test_data$Ozone)^2))  
print(paste("RMSE untuk model regresi linier:", rmse))
```

```{r}
# Model Random Forest  
rf_model <- randomForest(Ozone ~ Solar_Radiation + Wind + Temp + Year + Month + Day, data = train_data)  

# Melihat ringkasan model  
print(rf_model)  

# Prediksi pada data pengujian  
rf_predictions <- predict(rf_model, newdata = test_data)  

# Menghitung RMSE  
rf_rmse <- sqrt(mean((rf_predictions - test_data$Ozone)^2))  
print(paste("RMSE untuk model Random Forest:", rf_rmse))
```

```{r}
# Visualisasi Prediksi vs Sebenarnya untuk model Random Forest  
ggplot(data = test_data, aes(x = Ozone, y = rf_predictions)) +  
  geom_point() +  
  geom_abline(slope = 1, intercept = 0, color = "red") +  
  labs(title = "Prediksi vs Sebenarnya (Random Forest)",  
       x = "Nilai Sebenarnya",  
       y = "Prediksi")
```

```{r}
# Menggunakan paket forecast untuk membuat dan memvisualisasikan model ARIMA  
# Mengambil data Ozone yang terletak dalam urutan berdasarkan tanggal  
ozone_ts <- ts(airquality$Ozone, frequency = 365, start = c(
  year(min(airquality$Date)),
  yday(min(airquality$Date))
  ))

# Melakukan pemodelan dengan ARIMA  
arima_model <- auto.arima(ozone_ts)  

# Melakukan prediksi untuk 30 hari ke depan  
forecasted <- forecast(arima_model, h = 30)  

# Visualisasi prediksi ARIMA  
autoplot(forecasted) + labs(title = "Prediksi Ozone Dengan ARIMA")
```


### 9. Buat Resep (15 poin)

Buat resep untuk *training* data. Tentukan 3 variabel yang menjadi prediktor dan 1 variabel yang menjadi *outcome*. Biarkan variabel Date sebagai ID.

```{r}

```

### 10. Terapkan Resep (5 poin)

Terapkan resep yang sudah dibuat ke data *training* dan *testing*.

```{r}
# airquality_training

```

```{r}
# airquality_testing

```

### 10. *Training* Model (10 poin)

*Training* model berdasarkan data yang sudah diolah.

```{r}

```

### 11. Evaluasi Model (5 poin)

Evaluasi performa model menggunakan data *testing* (performanya jelek juga gapapa)

```{r}

```
