---
title: "Latihan Kuis Susulan"
author: "plirapli"
date: "`r Sys.Date()`"
output: pdf_document
---

```{r setup, include=FALSE}
knitr::opts_chunk$set(echo = TRUE)
```

## Intro

## Baca Petunjuk Terlebih Dahulu!

1.  Kerjakan soal-soal yang ada.
2.  Jawablah dengan mengisi chunk dibawah soal.

## Soal

1.  Import package dslabs dan dplyr. Lalu gunakan data 'us_contagious_diseases' pada library dslabs! **point 5**

```{r No1}
# Load library dslabs dan dplyr
library(dslabs)
library(dplyr)

# Memakai dataset us_contagious_diseases dari library dslabs
data("us_contagious_diseases")
```

2.  Tampilkan semua nama kolom pada data frame yang ada! **point 5**

```{r No2}
# Menampilkan semua kolom dari dataframe, bisa pakai colnames() atau namse()
colnames(us_contagious_diseases)
```

3.  Tampilkan tipe data pada kolom penyakit! **point 8**

```{r No3}
class(us_contagious_diseases$disease)
```

4.  Tampilkan 10 data penyakit rubella teratas yg terjadi antara tahun 2000-2005! diurutkan berdasarkan jumlah kasusnya! **point 12**

```{r No4}
us_contagious_diseases %>% 
  filter(disease == 'Rubella' & year > 2000 & year < 2005) %>%
  arrange(desc(count)) %>%
  head(10)
```

```         
Penjelasan kode
Baris 1: Kita filter dulu supaya data hanya memiliki disease rubella di antara tahun 2000-2005 pake fungsi filter().
Baris 2: Setelah difilter, kita urutkan data dengan fungsi arrange()
Baris 3: Tampilkan 10 data pertama dengan fungsi head(10)
```

5.  Klasifikasikan data tersebut berdasarkan jumlah kasusnya dengan kondisi:

    -   Jumlah kasus kurang dari 500 dikategorikan sebagai "Biasa"
    -   Jumlah kasus lebih dari 2000 dikategorikan sebagai "Azab
    -   Jumlah kasus antara kedua kondisi diatas dikategorikan sebagai "Cobaan"\

    Masukkan ke dalam sebuah variabel bernama category. **point 15**

```{r No5}
# Bikin variabel baru namanya "category" buat nyimpen kondisi dari jumlah penyakit.
category = ifelse(us_contagious_diseases$count < 500, "Biasa", 
           ifelse(us_contagious_diseases$count > 2000, "Azab", "Cobaan"))
```

6.  Tambahkan kolom baru pada data 'us_contagious_diseases' bernama "category".\
    Kolom tersebut berisi implementasi no. 5\
    Tambahkan juga kolom baru bernama "rate" yang berisi hasil bagi jml kasus dengan populasi dikalikan 100rb! **point 15**

```{r No6}
us_contagious_diseases %>% 
  mutate(category = category) %>%
  mutate(rate = count / population * 10^5) %>%
```

```
Penjelasan kode
Baris 1: Memilih data us_contagious_diseases
Baris 2: Menambahkan kolom baru bernama "category" di data us_contagious_diseases dengan fungsi mutate().
Baris 3: Menambahkan kolom baru bernama "rate" di data us_contagious_diseases dengan fungsi mutate().
```

7.  Kelompokkan data berdasarkan negara bagian (state) dan hitung rata-rata kasus per negara bagian!\
    Simpan data frame ke dalam variabel bernama new_us_contagious_diseases **point 18**

```{r No7}
new_us_contagious_diseases = us_contagious_diseases %>% 
  group_by(state) %>%
  summarize(rerata_kasus = mean(count))
```

```
Penjelasan kode
Baris 1: Membuat variabel bernama "new_us_contagious_diseases" untuk menyimpan hasil perhitungan.
Baris 2: Data dikelompokkan berdasarkan state dengan fungsi group_by().
Baris 3: Menghitung rata-rata kasus untuk setiap state.
```

8.  Lakukan visualisasi pada hasil nomor 7 dengan sumbu x berisi state dan sumbu y berisi total kasus!\
    Beri judul "Total kasus per negara bagian"\
    (Hint: menggunakan barplot) **point 22**

```{r No8}
# Buat variabel bernama state untuk menyimpan daftar state
state = new_us_contagious_diseases$state

# Buat variabel bernama rata_rata untuk menyimpan hasil perhitungan rata-rata.
# Nama "rerata_kasus" disesuaikan dengan nama variabel yang dibuat pada no. 7
rata_rata = new_us_contagious_diseases$rerata_kasus

# Membuat barplot dengan nama state sebagai sumbu x dan rata-rata kasus sebagai sumbu y.
barplot(
  rata_rata ~ state,
  las = 2, # <- buat nge-rotate x label biar semua labelnya keliatan
  xlab = "",
  ylab = "Total Kasus",
  main = "Total Kasus per Negara Bagian"
)
```
