---
title: "Latihan Kuis Susulan"
author: "plirapli"
date: "`r Sys.Date()`"
output: pdf_document
---

```{r setup, include=FALSE}
knitr::opts_chunk$set(echo = TRUE)
```

## Intro

## Baca Petunjuk Terlebih Dahulu!

1.  Kerjakan soal-soal yang ada.
2.  Jawablah dengan mengisi chunk dibawah soal.

## Soal

1.  Import package dslabs dan dplyr. Lalu gunakan data 'us_contagious_diseases' pada library dslabs! **point 5**

```{r}
#load library
library(dslabs)
library(dplyr)

#use data
data("us_contagious_diseases")
```

2.  Tampilkan semua nama kolom pada data frame yang ada! **point 5**

```{r}
colnames(us_contagious_diseases)
```

3.  Tampilkan tipe data pada kolom penyakit! Jelaskan mengapa kolom penyakit memakai tipe data tersebut! **point 8**

```{r}
class(us_contagious_diseases$disease)
```

Penjelasan: Karena data kategorikal

4.  Tampilkan 10 data penyakit rubella teratas yg terjadi antara tahun 2000-2005! diurutkan berdasarkan jumlah kasusnya! **point 12**

```{r}
us_contagious_diseases %>%
  filter(disease == "Rubella" & year > 2000 & year < 2005) %>%
  arrange(desc(count)) %>%
  head(10)
```

5.  Klasifikasikan data tersebut berdasarkan jumlah kasusnya dengan kondisi:

    -   Jumlah kasus kurang dari 500 dikategorikan sebagai "Biasa"
    -   Jumlah kasus lebih dari 2000 dikategorikan sebagai "Azab
    -   Jumlah kasus antara kedua kondisi diatas dikategorikan sebagai "Cobaan"\

    NB : jika dirasa jumlah data hasilnya terlalu banyak boleh menggunakan fungsi top_n() atau head() **point 15**

```{r}
category = ifelse(us_contagious_diseases$count < 500, "Biasa", 
                  ifelse(us_contagious_diseases$count > 2000, " Azab", "Cobaan"))
category %>%
  head(100)
```

6.  Tambahkan kolom baru pada data 'us_contagious_diseases' bernama "category".\
    Kolom tersebut berisi implementasi no. 5\
    Tambahkan juga kolom baru bernama "rate" yang berisi hasil bagi jumlah kasus dengan populasi dikalikan 100000! **point 15**

```{r}
us_contagious_diseases %>%
  mutate(category = category) %>%
  mutate(rate = count / population * 100000) %>%
```

7.  Kelompokkan data berdasarkan negara bagian (state) dan hitung rata-rata kasus per negara bagian! Simpan data frame ke dalam variabel bernama new_us_contagious_diseases  **point 18**

```{r}
new_us_contagious_diseases = us_contagious_diseases %>%
  group_by(state) %>%
  summarize( rerata_kasus = mean(count))
new_us_contagious_diseases
```

8.  Lakukan visualisasi pada hasil nomor 7 dengan sumbu x berisi state dan sumbu y berisi total kasus! \
    Beri judul "Total kasus per negara bagian" \
    (Hint: menggunakan barplot) **point 22**

```{r}
#state
state = new_us_contagious_diseases$state

#rata2
rata_rata = new_us_contagious_diseases$rerata_kasus

#barplot
barplot(
  rata_rata ~ state,
  las = 2,
  ylab = "",
  xlab = "Total Kasus",
  main = "Total Kasus Per Negara Bagian",
  col="yellow"
)
```
