---
title: "Pertemuan 8-Reshape"
author: "Deni Permana"
date: "2024-11-04"
output: pdf_document
---

```{r setup, include=FALSE}
knitr::opts_chunk$set(echo = TRUE)
```

# Pertemuan 8 - Data Wrangling (Reshape)

```{r}
library(tidyverse)
```

## Data Wrangling

### Reshape

```{r}
pl_dataset = read.csv("pl-tables.csv")
```

### Pivot Wider

Mengubah data dari format long menjadi wide.\
Misalkan di sini kita mau memetakan tiap tim dari tahun ke tahun.

```{r}
#Memilih kolom yang diperlukan saja
pl_tim_posisi = pl_dataset %>% select(team, season_end_year, position)

pl_dataset_wide = pl_tim_posisi %>%
  pivot_wider(
    names_from = "season_end_year",
    values_from = "position"
  )
```

### Pivot Longer

Mengubah data dari format wide menjadi long

```{r}
pl_dataset_long = pl_dataset_wide %>%
  pivot_longer(
    cols = "1993":"2024", names_to = "year", values_to = "position"
  )
```

### Tambah Baris

Untuk menambah baris dengan menggabungkan kedua dataset, pastikan kedu dataset tersebut memiliki **KOLOM YANG SAMA**

```{r}
# Misalkan kita mau menggabunkan tim tahun 2019 dan 2024

pl_2019 = pl_dataset %>% filter(season_end_year == 2019)
pl_2024 = pl_dataset %>% filter(season_end_year == 2024)

pl_19_24 = rbind(pl_2019, pl_2024)
```