---
title: "Responsi_DS_IF-G"
author: "Deni Permana-2210512015"
date: "2024-11-25"
output: pdf_document
---

```{r setup, include=FALSE}
knitr::opts_chunk$set(echo = TRUE)
```

## Petunjuk Responsi

1. Kerjakan soal-soal dibawah ini! Jangan lupa AUTHOR diberi NAMA dan NIM (pada bagian atas soal ini)
2. Perhatikan instruksi soal dan jawab dengan mengisi chunk dibawah soal!
3. Waktu pengerjaan mulai pukul 10.30 hingga 12.30 dan batas submit di Spada sampai 12.40 (2 Jam + 10 menit)
4. Tidak ada toleransi kerja sama saat responsi. 
5. Telat pengumpulan tiap 3 menit akan ada pengurangan nilai 10 point dengan maksimal pengurangan 50 point. Telat lebih dari 15 menit atau melebihi pukul 12.50 dianggap **GUGUR**.
6. Soal yang rancu bisa ditanyakan ke asisten. 
7. Pastikan jawaban dapat dijalankan dengan baik sebelum submit. Jika masih ada error, cukup dicomment codenya tanpa perlu dijalankan/RUN/keluar outputnya.
8. Jawaban dikumpulkan dengan format file NIM_Nama_Responsi_IF-G dalam bentuk PDF atau Word Document. 

##Soal

Load library apa saja yang akan digunakan! Lalu load dataset 'googleplay.csv' dan 'googleplay_user_review.csv'! *3 poin*
```{r}
# Load libraries
library(tidyverse)
library(tidymodels)

# Load datasets
googleplay <- read.csv("dataset/googleplay.csv")
googleplay_reviews <- read.csv("dataset/googleplay_user_review.csv")
```

1a. Tampilkan TOP 10 Aplikasi berdasarkan banyaknya RATING secara urut dari yang terbesar! *4 poin*
```{r}
# TOP 10 berdasarkan banyaknya rating
top_ratings <- googleplay %>%
  arrange(desc(Rating))

head(top_ratings, 10)
```

1b. Tampilkan TOP 10 Aplikasi berdasarkan banyaknya unduhan, dan tampilkan secara urut berdasarkan rating! Clue : data preprocessing *6 poin*
```{r}
# TOP 10 berdasarkan banyaknya unduhan dan diurutkan berdasarkan rating
top_downloads <- googleplay %>%
  mutate(Installs = as.numeric(gsub("\\D", "", Installs))) %>% # Bersihkan data
  arrange(desc(Installs), desc(Rating))

head(top_downloads, 10)
```

2. Tampilkan rata-rata RATING yang dihitung menggunakan fungsi buatan untuk setiap kategori aplikasi! *10 poin*
```{r}
# Fungsi untuk menghitung rata-rata rating
average_rating <- function(data) {
  data %>%
    group_by(Category) %>%
    summarize(Average_Rating = mean(Rating, na.rm = TRUE))
}

average_rating_per_category <- average_rating(googleplay)
head(average_rating_per_category)
```

3. Berdasarkan soal nomor 2, buat plot untuk memvisualisasikan hasilnya! (Bentuk plot bebas) *10 poin*
```{r}
# Plot rata-rata rating
average_rating_per_category %>%
  ggplot(aes(x = reorder(Category, -Average_Rating), y = Average_Rating)) +
  geom_col(fill = "steelblue") +
  coord_flip() +
  labs(title = "Rata-rata Rating per Kategori", x = "Kategori", y = "Rata-rata Rating")
```

4. Tampilkan rata-rata REVIEWS yang dihitung menggunakan fungsi buatan untuk setiap kategori aplikasi! *10 poin*
```{r}
# Fungsi untuk menghitung rata-rata reviews
average_reviews <- function(data) {
  data %>%
    group_by(Category) %>%
    summarize(Average_Reviews = mean(Reviews, na.rm = TRUE))
}

average_reviews_per_category <- average_reviews(googleplay)
head(average_reviews_per_category)
```

5. Berdasarkan soal nomor 4, buat plot untuk memvisualisasikan hasilnya! (Bentuk plot bebas) *10 poin*
```{r}
# Plot rata-rata reviews
average_reviews_per_category %>%
  ggplot(aes(x = reorder(Category, -Average_Reviews), y = Average_Reviews)) +
  geom_bar(stat = "identity", fill = "darkorange") +
  coord_flip() +
  labs(title = "Rata-rata Reviews per Kategori", x = "Kategori", y = "Rata-rata Reviews")
```

6. Gabungkan data googleplaystore.csv dan googleplaystore_user_reviews.csv menggunakan inner join. Tampilkan TOP 6 datanya! *10 poin*
```{r}
# Inner join datasets
merged_data <- inner_join(googleplay, googleplay_reviews, by = "App")

head(merged_data, 6)
```

7. Dari data pada nomor 6, tampilkan nama aplikasi, translated_review, sentiment, dan reviews berdasarkan sentiment negatif dan reviews terbanyak! *10 poin*
```{r}
# Filter data
filtered_data <- merged_data %>%
  filter(Sentiment == "Negative") %>%
  arrange(desc(Reviews)) %>%
  select(App, Translated_Review, Sentiment, Reviews)

head(filtered_data)
```

8. Bersihkan dan rapikan data dengan membuang data yang "nan" di bagian Translated_Review. Setelah itu, data juga harus dibersihkan dari kata-kata yang mengandung stop_words (seperti: a, a's, after, dll). Tampilkan 6 data teratas dari data yang memiliki sentiment 'Positive' dengan rating lebih dari sama dengan 4.5! *10 poin*
```{r}
library(tidytext)

# Bersihkan data
cleaned_data <- merged_data %>%
  filter(!is.na(Translated_Review)) %>%
  unnest_tokens(word, Translated_Review) %>%
  anti_join(stop_words) %>%
  filter(Sentiment == "Positive", Rating >= 4.5) %>%
  group_by(App)

head(cleaned_data, 6)
```

9. Sentimen analisis dapat dilakukan dengan sentiment lexicon ‘nrc’. Gunakan sentiment lexicon nrc untuk mendapatkan jumlah kata untuk 10 kategori nrc (positive, negative, fear, surprise, dll). *10 poin*
```{r}
library(textdata)

nrc_sentiments <- get_sentiments("nrc")
nrc_word_count <- cleaned_data %>%
  inner_join(nrc_sentiments, by = "word") %>%
  count(sentiment, sort = TRUE)

head(nrc_word_count)
```

10. Berdasarkan nomer 9 carilah banyak kata tiap kategori nrc yang dikelompokkan berdasarkan nama aplikasi *10 poin*
```{r}
word_count_per_app <- cleaned_data %>%
  inner_join(nrc_sentiments, by = "word") %>%
  count(App, sentiment, sort = TRUE)

head(word_count_per_app)
```

11. Setelah mendapatkan jumlah kata tiap kategori tiap aplikasi, kita dapat mengetahui aplikasi mana yang memiliki kata dengan kategori 'surprise' terbanyak untuk tiap aplikasi. Kita akan memvisualisasikan dengan grafik batang 10 aplikasi dengan jumlah kata kategori 'surprise' terbanyak.
```{r}
# # Visualisasi kategori 'Surprise'
# word_count_per_app %>%
#   filter(sentiment == "surprise") %>%
#   arrange(desc(n)) %>%
#   top_n(10, n) %>%
#   ggplot(aes(x = reorder(App, -n), y = n)) +
#   geom_bar(stat = "identity", fill = "purple") +
#   coord_flip() +
#   labs(title = "10 Aplikasi dengan Kata Kategori 'Surprise' Terbanyak", x = "Aplikasi", y = "Jumlah Kata")

# Visualisasi kategori 'Surprise'
top_10_surprise <- word_count_per_app %>%
  filter(sentiment == "surprise") %>%        # Memfilter hanya untuk kategori 'surprise'
  arrange(desc(n)) %>%                       # Mengurutkan berdasarkan jumlah kata dalam kategori 'surprise'
  slice_max(n, n = 10)                       # Memilih 10 aplikasi dengan jumlah kata terbanyak

# Membuat grafik batang
top_10_surprise %>%
  ggplot(aes(x = reorder(App, -n), y = n)) + # Reorder aplikasi berdasarkan jumlah kata
  geom_bar(stat = "identity", fill = "purple") +
  coord_flip() +                             # Membalikkan sumbu untuk tampilan horizontal
  labs(
    title = "10 Aplikasi dengan Kata Kategori 'Surprise' Terbanyak",
    x = "Aplikasi",
    y = "Jumlah Kata"
  ) +
  theme_minimal()
```

12. Bagaimana perasaan kalian setelah membaca soal diatas ?
```{r}
cat("Soal ini cukup menantang tetapi memberikan pengalaman analisis data yang mendalam.")
```

13. Berikan kesan dan pesan untuk asisten di kelas praktikum data science IF-G ini
```{r}
cat("Terima kasih untuk asisten yang selalu membimbing kami. Materinya sangat membantu dan menambah wawasan!")
```

### ============================= SELESAI ============================= 
Terimakasih telah mengikuti praktikum dari awal hingga akhir! 

Kami selaku aslab ingin meminta maaf untuk semua kesalahan kami selama praktikum dari awal hingga akhir. Serta kekurangan kami dalam menyampaikan materi. Sampai jumpa dilain kesempatan. Semoga selalu diberikan kesehatan untuk kita semua~
