---
title: "Kuis Susulan"
author: "2210512015_Kuis"
date: "2024-10-25"
output: pdf_document
---

```{r setup, include=FALSE}
knitr::opts_chunk$set(echo = TRUE)
```

# Petunjuk

1.  Jawablah dengan mengisi kode chunk di bawah soal.
2.  Durasi pengerjaan sesuai selama 120 menit (2 jam).
3.  Tidak ada toleransi pengumpulan telat.
4.  GABOLEH NYONTEK.
5.  Misal soal rancu bisa menghubungi asisten terkait
6.  Kumpulkan dalam bentuk **.pdf**
7.  Ubah nama author dan nama file menjadi **NIM_Kuis**
8.  Kalo ada simbol "backslash" pada soal abaikan aja, itu buat ganti baris doang.

# Soal Kuis

0.  Pada soal ini, kita akan menggunakan dataset bernama video_game_sales.\
    Dataset ini berisi 100 video game dengan penjualan terbaik pada tahun 1984-2015.\
    Jalankan kode di bawah untuk menggunakan dataset video_game_sales. (2%)

    Sumber dataset: <https://www.kaggle.com/datasets/gregorut/videogamesales>

```{r}
# Nomor. 0
video_game_sales = data.frame(
  name = c(
    "Wii Sports",
    "Super Mario Bros.",
    "Mario Kart Wii",
    "Wii Sports Resort",
    "Pokemon Red/Pokemon Blue",
    "Tetris",
    "New Super Mario Bros.",
    "Wii Play",
    "New Super Mario Bros. Wii",
    "Duck Hunt",
    "Nintendogs",
    "Mario Kart DS",
    "Pokemon Gold/Pokemon Silver",
    "Wii Fit",
    "Wii Fit Plus",
    "Kinect Adventures!",
    "Grand Theft Auto V",
    "Grand Theft Auto: San Andreas",
    "Super Mario World",
    "Brain Age: Train Your Brain in Minutes a Day",
    "Pokemon Diamond/Pokemon Pearl",
    "Super Mario Land",
    "Super Mario Bros. 3",
    "Grand Theft Auto V",
    "Grand Theft Auto: Vice City",
    "Pokemon Ruby/Pokemon Sapphire",
    "Pokemon Black/Pokemon White",
    "Brain Age 2: More Training in Minutes a Day",
    "Gran Turismo 3: A-Spec",
    "Call of Duty: Modern Warfare 3",
    "Pokémon Yellow: Special Pikachu Edition",
    "Call of Duty: Black Ops",
    "Pokemon X/Pokemon Y",
    "Call of Duty: Black Ops 3",
    "Call of Duty: Black Ops II",
    "Call of Duty: Black Ops II",
    "Call of Duty: Modern Warfare 2",
    "Call of Duty: Modern Warfare 3",
    "Grand Theft Auto III",
    "Super Smash Bros. Brawl",
    "Call of Duty: Black Ops",
    "Animal Crossing: Wild World",
    "Mario Kart 7",
    "Halo 3",
    "Grand Theft Auto V",
    "Pokemon HeartGold/Pokemon SoulSilver",
    "Super Mario 64",
    "Gran Turismo 4",
    "Super Mario Galaxy",
    "Pokemon Omega Ruby/Pokemon Alpha Sapphire",
    "Super Mario Land 2: 6 Golden Coins",
    "Grand Theft Auto IV",
    "Gran Turismo",
    "Super Mario 3D Land",
    "Gran Turismo 5",
    "Call of Duty: Modern Warfare 2",
    "Grand Theft Auto IV",
    "Super Mario All-Stars",
    "Pokemon FireRed/Pokemon LeafGreen",
    "Super Mario 64",
    "Just Dance 3",
    "Call of Duty: Ghosts",
    "Halo: Reach",
    "Mario Kart 64",
    "New Super Mario Bros. 2",
    "Halo 4",
    "Final Fantasy VII",
    "Call of Duty: Ghosts",
    "Just Dance 2",
    "Gran Turismo 2",
    "Call of Duty 4: Modern Warfare",
    "Donkey Kong Country",
    "Minecraft",
    "Animal Crossing: New Leaf",
    "Mario Party DS"
  ),
  platform = as.factor(c(    
    "Wii", "NES", "Wii", "Wii", "GB", "GB",
    "DS", "Wii", "Wii", "NES", "DS", "DS",
    "GB", "Wii", "Wii", "X360", "PS3", "PS2",
    "SNES", "DS", "DS", "GB", "NES", "X360",
    "PS2", "GBA", "DS", "DS", "PS2", "X360",
    "GB", "X360", "3DS", "PS4", "PS3", "X360",
    "X360", "PS3", "PS2", "Wii", "PS3", "DS",
    "3DS", "X360", "PS4", "DS", "N64", "PS2",
    "Wii", "3DS", "GB", "X360", "PS", "3DS",
    "PS3", "PS3", "PS3", "SNES", "GBA", "DS",
    "Wii", "X360", "X360", "N64", "3DS", "X360",
    "PS", "PS3", "Wii", "PS", "X360", "SNES",
    "X360", "3DS", "DS"
  )),
  year = c(
    2006, 1985, 2008, 2009, 1996, 1989, 2006,
    2006, 2009, 1984, 2005, 2005, 1999, 2007,
    2009, 2010, 2013, 2004, 1990, 2005, 2006,
    1989, 1988, 2013, 2002, 2002, 2010, 2005,
    2001, 2011, 1998, 2010, 2013, 2015, 2012,
    2012, 2009, 2011, 2001, 2008, 2010, 2005,
    2011, 2007, 2014, 2009, 1996, 2004, 2007,
    2014, 1992, 2008, 1997, 2011, 2010, 2009,
    2008, 1993, 2004, 2004, 2011, 2013, 2010,
    1996, 2012, 2012, 1997, 2013, 2010, 1999,
    2007, 1994, 2013, 2012, 2007
  ),
  genre = as.factor(c(
    "Sports", "Platform", "Racing", "Sports", "RPG",
    "Puzzle", "Platform", "Misc", "Platform", "Shooter",
    "Simulation", "Racing", "RPG", "Sports", "Sports",
    "Misc", "Action", "Action", "Platform", "Misc", "RPG",
    "Platform", "Platform", "Action", "Action", "RPG", "RPG",
    "Puzzle", "Racing", "Shooter", "RPG", "Shooter",
    "RPG", "Shooter", "Shooter", "Shooter", "Shooter",
    "Shooter", "Action", "Fighting", "Shooter", "Simulation",
    "Racing", "Shooter", "Action", "Action", "Platform",
    "Racing", "Platform", "RPG", "Adventure", "Action",
    "Racing", "Platform", "Racing", "Shooter", "Action",
    "Platform", "RPG", "Platform", "Misc", "Shooter",
    "Shooter", "Racing", "Platform", "Shooter", "RPG",
    "Shooter", "Misc", "Racing", "Shooter", "Platform",
    "Misc", "Simulation", "Misc"
  )),
  us_sales = c(
    41.49, 29.08, 15.85, 15.75, 11.27, 23.2,
    11.38, 14.03, 14.59, 26.93, 9.07, 9.81, 9,
    8.94, 9.09, 14.97, 7.01, 9.43, 12.78, 4.75, 
    6.42, 10.83, 9.54, 9.63, 8.41, 6.06, 5.57,
    3.44, 6.85, 9.03, 5.89, 9.67, 5.17, 5.77,
    4.99, 8.25, 8.52, 5.54, 6.99, 6.75, 5.98,
    2.55, 4.74, 7.97, 3.8, 4.4, 6.91, 3.01,
    6.16, 4.23, 6.16, 6.76, 4.02, 4.89, 2.96,
    4.99, 4.76, 5.99, 4.34, 5.08, 6.05, 6.72,
    7.03, 5.55, 3.66, 6.63, 3.01, 4.09, 5.84,
    3.88, 5.91, 4.36, 5.58, 2.01, 4.46
  ),
  global_sales = c(
    82.74, 40.24, 35.82, 33, 31.37, 30.26, 30.01,
    29.02, 28.62, 28.31, 24.76, 23.42, 23.1, 22.72,
    22, 21.82, 21.4, 20.81, 20.61, 20.22, 18.36,
    18.14, 17.28, 16.38, 16.15, 15.85, 15.32, 15.3,
    14.98, 14.76, 14.64, 14.64, 14.35, 14.24, 14.03,
    13.73, 13.51, 13.46, 13.1, 13.04, 12.73, 12.27,
    12.21, 12.14, 11.98, 11.9, 11.89, 11.66, 11.52,
    11.33, 11.18, 11.02, 10.95, 10.79, 10.77, 10.69,
    10.57, 10.55, 10.49, 10.42, 10.26, 10.21, 9.88,
    9.87, 9.82, 9.76, 9.72, 9.59, 9.52, 9.49, 9.32,
    9.3, 9.2, 9.09, 9.02
  )
)

View(video_game_sales)
```

1.  Load library dplyr! (3%)

```{r}
# Jawaban no. 1
library(dplyr)
```

2.  Tampilkan 10 game dengan penjualan terbanyak di US untuk game yang rilis pada tahun 2000 s/d 2012.\
    Tampilkan hanya kolom nama dan total penjualan di US. (10%)

```{r}
# Jawaban no. 2
video_game_sales %>% 
  filter(year >= 2000 & year <= 2012) %>%
  select(name, us_sales)
```

3.  Tampilkan semua nama kolom pada dataframe tersebut! (5%)

```{r}
# Jawaban no. 3
colnames(video_game_sales)
```

4.  Tampilkan tipe data yang dimiliki oleh kolom "platform".\
    Pada bagian bawah kode, jelaskan mengapa kolom "platform" memakai tipe data tersebut. (10%)

```{r}
# Jawaban no. 4
class(video_game_sales$platform)
# str(video_game_sales$platform)
```

Penjelasan no. 4: Karena data kategorikal, dengan 13 kombinasi

5.  Tampilkan 5 data teratas untuk game pada platform "Wii" diurutkan berdasarkan tahun rilis terbaru.\
    Tampilkan semua kolom kecuali kolom "us_sales" (11%)

```{r}
# Jawaban no. 5
video_game_sales %>%
  filter( platform == "Wii") %>%
  arrange(desc(year)) %>%
  head(5) %>%
  select(-us_sales)
```

6.  Buatlah sebuah klasifikasi pada dataframe tersebut berdasarkan penjualan "global_sales" dengan kondisi:

    -   Penjualan \>= 20 dikategorikan sebagai "Untung"
    -   Penjualan di antara 10-20 dikategorikan sebagai "Biasa aja"
    -   Penjualan \<= 10 dikategorikan sebagai "Rugi"

    Masukkan ke suatu variabel baru bernama 'tingkat_penjualan'. (12%)

```{r}
# Jawaban no. 6
tingkat_penjualan <- 
  video_game_sales %>%
  mutate(klasifikasi_penjualan = ifelse(video_game_sales$global_sales >= 20, "Untung",
                ifelse(video_game_sales$global_sales <= 10, "Rugi", "Biasa aja")))
tingkat_penjualan
```

7.  Tambahkan kolom "tingkat_penjualan" tadi sebagai kolom baru pada dataframe.\
    Tampilkan 8 data teratas berdasarkan global_sales. (12%)

```{r}
# Jawaban no. 7
video_game_sales = mutate(video_game_sales, tingkat_penjualan)

video_game_sales  %>%
  arrange(desc(global_sales)) %>%
  head(8)
```

8.  Ambil masing-masing 5 data pada tiap kategori pada tingkat_penjualan.\
    Gabungkan data-data tersebut ke dalam suatu dataframe baru bernama "new_video_game_sales".\
    Setelah itu, Tampilkan isinya! (15%)

    (Jadi nanti dataframe new_video_game_sales isinya ada 15 baris).

```{r}
# Jawaban no. 8
new_video_game_sales = video_game_sales %>%
  group_by(klasifikasi_penjualan) %>%
  sample_n(5)
new_video_game_sales
```

9.  Tampilkan rata-rata dan jumlah dari global_sales dikelompokkan berdasarkan platform! (12%)

```{r}
# Jawaban no. 9
RataanTotal_by_platform <- video_game_sales %>%
  group_by(platform) %>%
  summarise(
    rata.rata = mean(global_sales),
    jumlah = sum(global_sales)
  )
 
RataanTotal_by_platform
```

10. Lakukan visualisasi dengan barplot dengan sumbu x yaitu nama platformnya dan\
    sumbu y yaitu rata-rata penjualan dari hasil nomor 9! (10%)

```{r}
# Jawaban no. 10
barplot( RataanTotal_by_platform$rata.rata ~ RataanTotal_by_platform$platform,
  las = 2,
  xlab = "Nama Platform",
  ylab = "Rata-Rata Penjualan",
  main = "Rata-Rata Penjulan tiap Platform"
)
```

11. Buatlah histogram dengan sumbu x yaitu tahun pembuatan game dan\
    sumbu y banyaknya game di tahun tersebut.\
    Di bawah chunk tuliskan kesimpulan yang dapat diperoleh dari histogram yang kamu buat! (13%)

```{r}
# Jawaban no. 11
hist(video_game_sales$year,
     xlab = "Tahun Pembuatan Game",
     ylab = "Banyaknya Game",
     main = "Banyaknya Pembuatan Game per Tahun"
)
```

Kesimpulan: Dapat dilihat pembuatan game paling banyak  yaitu pada tahun 2005 sampai dengan 2015.

SELAMAT MENGERJAKAN
